【裁判字號】    99,易,553
【裁判日期】    991101
【裁判案由】    傷害
【裁判全文】
臺灣雲林地方法院刑事判決               99年度易字第553號
公  訴  人  臺灣雲林地方法院檢察署檢察官
被      告  甲○○
上列被告因傷害案件，經檢察官提起公訴（99年度偵字第3173號
），本院判決如下：
    主  文
甲○○犯傷害罪，處拘役貳拾日，如易科罰金，以新臺幣壹仟元
折算壹日；又犯傷害罪，處拘役肆拾日，如易科罰金，以新臺幣
壹仟元折算壹日，扣案之刀子壹把沒收。應執行拘役伍拾日，如
易科罰金，以新臺幣壹仟元折算壹日，扣案之刀子壹把沒收。
    事  實
一、甲○○於民國99年5月31日下午3時40分許，在雲林縣北港鎮
    ○○里○○段1770地號處，適乙○○駕車欲通過該地號東邊
    路角處時，因甲○○所駕駛之貨車擋住該處轉角，致乙○○
    之車無法經過，雖經甲○○移動車子2 次，乙○○之車只要
    退後再開應可經過，惟因乙○○之子蔡明誠與甲○○有借車
    之糾紛，雙方已有故怨，乙○○仍要甲○○再移動車子，甲○○因其車已退至田邊而再無可退，2 人因此產生爭執叫罵
    。詎甲○○竟基於傷害乙○○身體之犯意，徒手伸入上開乙○○所駕駛之汽車駕駛座窗戶抓住乙○○雙手，乙○○因此
    受有雙前臂挫擦傷及左手挫傷之傷害。嗣丙○○（即乙○○
    之子）前往該處找乙○○，至該處時，因丙○○質問甲○○
    為何毆打乙○○，甲○○竟另基於傷害身體之故意，取出割
    農藥包用的刀子1 把，以之由上向下砍向丙○○，丙○○即
    後仰閃躲，至丙○○之眼鏡斷裂，丙○○並因此受有右胸部
    淺裂傷（3 Ⅹ0.3 公分）之傷害，嗣經乙○○及丙○○提出
    告訴，始悉上情。
二、案經乙○○及丙○○訴由雲林縣警察局北港分局報請臺灣雲
    林地方法院檢察署檢察官偵查起訴。
    理  由
一、程序部分（證據能力）：
(一)、按被告以外之人於偵查中向檢察官所為陳述，除顯有不可信
    之情況者外，得為證據，刑事訴訟法第159 條之1 第2 項定
    有明文。檢察官在偵查中對被告以外之人所為之偵查筆錄，
    性質上屬傳聞證據，惟刑事訴訟法規定檢察官代表國家偵查
    犯罪、實施公訴，依法其有訊問被告、證人及鑑定人之權，
    證人、鑑定人並須具結，而實務運作時，檢察官偵查中向被
    告以外之人所取得之陳述，原則上均能遵守法律規定，不致
    違法取供，其可信度極高，職是，被告以外之人前於偵查中
    已具結而為證述，除反對該項供述具有證據能力之一方，已
    釋明「顯有不可信之情況」之理由外，不能遽指該證人於偵
    查中之陳述不具證據能力。證人即告訴人乙○○、丙○○2
    人及吳邁分別於檢察官偵查時以證人身分具結所為之證述（
    詳偵查卷第8 頁至第12頁、第28頁至第32頁筆錄），均係檢
    察官令渠等以證人身分具結後所為之證述，有該證人之結文
    附卷可稽（詳偵查卷第13頁、第14頁、第33頁、第34頁），
    ，被告對上開證人3 人之上開證述，均未提及檢察官在訊問
    時有不法取供之情形，亦未釋明上開證人之證述有何顯不可
    信之情況，揆諸上開說明，上開證人在檢察官訊問時，具結
    後所為之證述筆錄，具有證據能力。
(二)、按被告以外之人於審判外之言詞或書面陳述，除法律有規定
    者外，不得作為證據；又被告以外之人於審判外之陳述，雖
    不符合同法第159 條之1 至第159 條之4 之規定，但經當事
    人於審判程序同意作為證據，法院審酌該言詞陳述或書面陳
    述作成時之情況，認為適當者，亦得為證據。當事人、代理
    人或辯護人於法院調查證據時，知有第159 條第1 項不得為
    證據之情形，而未於言詞辯論終結前聲明異議者，視為有前
    項之同意，刑事訴訟法第159 條第1 項及第159 條之5 分別
    定有明文。本判決所引用之被告以外之人於審判外之陳述（
    包含書面陳述），皆屬傳聞證據，惟本件當事人雖知上開證
    據資料為傳聞證據，但於準備程序及審判期日中均表示同意
    作為證據而不予爭執其證據能力，且迄至言詞辯論終結前亦
    未再聲明異議，本院審酌上開證據資料製作時之情況，認為
    尚無違法不當及證明力明顯過低之瑕疵，以之作為證據核屬
    適當，依刑事訴訟法第159 條之5 之規定，認前揭證據資料
    均有證據能力。
二、實體部分（認罪科刑之理由）：
(一)、訊據被告甲○○固不否認當日有在現場及與乙○○、丙○○
    發生爭執之事，惟矢口否認有何傷害乙○○、丙○○之行為
    ，辯稱：係乙○○及蔡界先持鋁棒打伊，伊才用割農藥包之
    刀子抵抗云云。惟查上開犯罪事實，業據證人即被害人乙○○、丙○○分別於警詢、偵訊證述甚明，復有被害人乙○○
    、丙○○之中國醫藥大學北港附設醫院診斷證明書各1 紙（
    詳見警卷）附卷，足資證明被害人乙○○、丙○○確遭被告
    以手抓及刀子傷害而受有上揭犯罪事實所指之傷勢之事實。
(二)、被告雖又辯稱：當日係乙○○、丙○○先以鋁棒打伊，伊再
    以割農藥包之刀子抵抗，伊無受傷等情。但觀上開乙○○、
    丙○○之驗傷單所載受傷之部位，均與渠等於警詢及偵訊中
    證述被告傷害當日抓傷、砍傷渠等之部位相符，故證人乙○○及丙○○上開此部分之證述應可採信。雖證人即當日僱用
    被告噴灑農藥之雇主吳邁於偵訊中證述：當日是乙○○、丙○○還有另一個人一起打被告，被告是噴農藥的怎會有刀云
    云，然被告於警詢中曾供稱：伊當日係以割農藥包之刀子抵
    抗乙○○、丙○○等語，與證人吳邁上開證述被告當日無攜
    帶刀子一節即有不符，是證人吳邁上開此部分有利被告之證
    述尚難採信，且若乙○○、丙○○有先以鋁棒毆打被告之行
    為，被告為何未受任何傷害？又被告若因乙○○、丙○○以
    鋁棒毆打而受有傷害，被告焉有不去驗傷並提出告訴之理？
    而被告卻於警詢及偵訊中供稱：當日伊未受傷，亦未去驗傷
    云云。足見被告上開辯稱，不足採信。
(三)、被告堅稱其係用割農藥包用之刀子抵抗乙○○、丙○○等語
    ，且被告當時係為吳邁噴灑農藥，其有攜帶割農藥包用之刀
    子，自屬當然之理，另亦無被告兼業屠宰或販賣豬肉之證據
    ，則被告之車上為何備有半圓形之刀（此形狀之刀通常為殺
    豬刀）？已非無疑，且如被告真係持有半圓形之刀，被害人
    丙○○之傷勢恐非如此而已，又告訴人乙○○、丙○○2 人
    於偵查中均稱：被告說要回去拿傢伙（工具）來輸贏。（詳
    見偵查卷第9 頁、第10頁）若被告當時係持用半圓形之刀，
    何須回去拿傢伙（工具）來輸贏？故本院認為被告用來殺傷
    被害人丙○○之刀子，應係扣案之被告用來割農藥包之刀子
    1 把。
(四)、綜上所述，被告上開犯行，事證明確，堪以認定，應依法論
    科。
(五)、核被告分別對乙○○、丙○○所為，均係犯刑法第277 條第
    1 項之傷害罪；被告所犯上揭二罪，其犯意各別、行為互殊
    ，應分論併罰之。爰審酌被告僅於81年間有賭博罪之前科，
    此有臺灣高等法院被告前案紀錄表1 份在卷可稽，素行尚可
    ，僅有國中畢業，教育程度不高，有1 子賴其扶養，本件係
    因雙方舊怨，被告雖有移車，被害人乙○○仍藉故再要求移
    車，致發生衝突，又被害人2 人所受之傷害非重，事後被告
    欲和解，被害人2 人堅持不和解，致和解不成，惟犯後無悔
    意，態度不佳等一切情狀，分別量處如主文所示之刑，並諭
    知易科罰金之折算標準，再依法定其應執行刑如主文。
(六)、扣案被告所有之割農藥包之刀子1 把，為其對丙○○犯本件
    傷害罪所用之物，依刑法第38條第1 項第2 款、第3 項之規
    定，併予宣告沒收。
據上論斷，依刑事訴訟法第284 條之1 、第299 條第1 項前段，
刑法第277 條第1 項、第51條第6 款、第41條第1 項前段、第38
條第1 項第2 款，刑法施行法第1 條之1 ，判決如主文。
本案經檢察官江柏青到庭執行職務。
中    華    民    國    99    年    11    月    1     日
                  刑事第五庭  法  官  張文俊
以上正本證明與原本無異。
如不服本判決，應於收受送達後10日內，向本院提出上訴書狀，
並應敘述具體理由；其未敘述具體上訴理由者，應於上訴期間屆
滿後20日內，向本院補提理由書（均應按他造當事人之人數附繕
本），「切勿逕送上級法院」。告訴人或被害人如對於本判決不
服者，應具備理由請求檢察官上訴，其上訴期間之計算係以檢察
官收受判決正本之日期為準。
                              書記官  金雅芳
中    華    民    國    99    年    11    月    1     日
附錄本案論罪科刑法條全文：
中華民國刑法第277條
（普通傷害罪）
傷害人之身體或健康者，處3 年以下有期徒刑、拘役或1 千元以
下罰金。
犯前項之罪因而致人於死者，處無期徒刑或7 年以上有期徒刑；
致重傷者，處3 年以上10年以下有期徒刑。

司法院資訊處製作；財團法人民間司法改革基金會備份。
